# 请教大家，母公司无偿为子公司建设广场，翻新固定资产，如何进行账务处理？

提问人：sycfy 时间：2019-11-25 06:30:23
请问大家，母公司与建筑施工企业签订合同，合同内容包括为子公司新建大门、整修广场、翻新商业街等，请问大家母公司如何进行账务处理？计入营业外支出？还是增加对子公司的长期股权投资呢？子公司需要按照决算报告的调增相应资产原值，增加资本公积吗？

回答人：chenyiwei
如果这部分款项不要求子公司偿还的，应借记对子公司的长期股权投资成本。子公司相应确认各项代建资产，并贷记 “资本公积——资本溢价或股本溢价”。